【裁判字號】    98,消債更,170
【裁判日期】    980518
【裁判案由】    更生事件
【裁判全文】
臺灣板橋地方法院民事裁定           98年度消債更字第170號
聲  請  人  甲○○
                        7號
代  理  人  唐迪華律師
上列當事人因消費者債務清理事件聲請更生，本院裁定如下：
    主  文
更生之聲請駁回。
聲請費用新臺幣壹仟元由聲請人負擔。
    理  由
一、本件聲請意旨略以：聲請人因有不能清償債務之情事，目前
    債務總金額為新臺幣（下同）7,430,543 元，其中信用卡等
    無擔保或無優先權之債權金額計有941,543 元，另有擔保之
    房屋貸款債權金額為6,489,000 元，前於民國97年12月30日
    與最大債權金融機構台北縣五股鄉農會申請協商不成立，因
    聲請人目前擔任清潔工每月薪資為18,000元至23,000元不等
    ，扣除房貸及支出之後，已無力支付上開前款，爰聲請裁定
    准予更生云云。
二、按債務人對於金融機構因消費借貸、自用住宅借款、信用卡
    或現金卡契約而負債務，在聲請更生或清算前，應提出債權
    人清冊，以書面向最大債權金融機構請求協商債務清償方案
    ，並表明共同協商之意旨，消費者債務清理條例（下稱本條
    例）第151 條第1 項定有明文。又債務人不能清償債務或有
    不能清償之虞者，得依本條例所定更生或清算程序，清理其
    債務，同條例第3 條定有明文，所謂「不能清償債務」，係
    指債務人欠缺清償能力，對於已屆清償期，且已受請求之債
    務之全部或主要部分，客觀上可預見其為一般且繼續的不能
    清償之財產狀態之謂。又清償能力係由財產、信用、勞力三
    者構成，雖無足夠財產，如有良好之信用、優良之技術或持
    續不斷之勞力，即屬有清償債務之可能。
三、經查：
  (一)本件聲請人主張其目前負欠信用卡等無擔保或無優先之債務
    總金額為941,543 元，另有房屋貸款有擔保之債權金額為6,
    489,000 元，合計7,430,543 元。然聲請人名下尚有坐落臺
    北縣五股鄉○○○段五股坑小段69-274地號、權利範圍全部
    暨其上同段5651建號即門牌號碼為臺北縣五股鄉○○路○段
    37號之建物及其增建物所有權全部，嗣分別經債權人台新國
    際商業銀行股份有限公司以318,,996之債權憑證、美商花旗
    銀行股份有限公司以150,855 元之確定支付命令為執行名義
    ，聲請本院民事執行處對於聲請人所有之前開不動產查封拍
    賣，經本院以97年度執字第91378 號受理查封，並囑託鑑定
    人政大不動產估價師事務所為鑑定後，其價值共計10,248,4
    83元，且經本院民事執行處核定底價為10,300,000元，於98
    年4 月10日進行第一次拍賣程序，因聲請人分別對於前開強
    制執行事件債權人清償欠款，故由各該債權人撤回執行而終
    結前開執行程序，此業經本院依職權調閱前開執行案件查證
    無誤。
  (二)從而，聲請人所有前開不動產之價值，經本院核定之拍賣價
    格即已高達10,300,000元，且聲請人於上開強制執行事件中
    又分別對債權人台新台新國際商業銀行股份有限公司、美商
    花旗銀行股份有限公司，分別清償318,996 元及150,855 元
    之負債，則以聲請人之財產現值已超國已超過其全部負債金
    額以觀，就其清償資力而言，殊難認聲請人有何不能清償債
    務之情事。
四、綜上所述，聲請人聲請更生既不符合消費者債務清理條例第
    3 條所定要件，且上開欠缺又屬無從補正，依首揭說明，自
    應駁回其聲請。又本件更生之聲請既經駁回，則聲請人保全
    處分之聲請即失所附麗，爰裁定如主文。
中    華    民    國    98    年    5     月    18    日
                  民事第一庭    法  官  黎文德
以上正本證明與原本無異
如不服本裁定應於送達後10日內向本院提出抗告狀，並應繳納抗
告費新台幣1,000元整。
中    華    民    國    98    年    5     月    18    日
                                書記官  趙彬


司法院資訊處製作；財團法人民間司法改革基金會備份。
